臺灣花蓮地方法院刑事裁定
111年度聲字第474號
聲明異議人
即  受刑人  徐德義



上列聲明異議人即受刑人因違反毒品危害防制條例案件，對於臺
灣花蓮地方檢察署檢察官執行之指揮聲明異議，本院裁定如下：
    主  文
聲明異議駁回。
    理  由
一、聲明異議意旨略以：本院94年度聲字第57號、96年度聲減字
    第675號裁定之最後事實審法院應為臺灣高等法院花蓮分院
    ，本院誤認有管轄權而為裁定應執行刑，顯然為違法裁定，
    爰聲請依法重新裁定云云。
二、按刑事訴訟法第484條所定之聲明異議，係當事人就檢察官
    依確定之裁判執行時，有指揮不當情事，始得向諭知該裁判
    之法院為之。所謂檢察官執行之指揮不當，係指就執行之指
    揮違法或執行之方法不當等情形而言。換言之，聲明異議之
    客體（即對象），係以檢察官執行之指揮為限，若對於法院
    之判決或裁定不服者，應依上訴或抗告程序救濟；又裁判已
    經確定者，如該確定裁判有認定事實錯誤或違背法令之不當
    ，則應另循再審或非常上訴程序處理，尚無對其聲明異議或
    聲請重新定其應執行刑之餘地。是倘受刑人並非針對檢察官
    執行之指揮認有不當，而係對檢察官執行指揮所依憑之刑事
    確定裁判不服，卻對該刑事確定裁判聲明異議或聲請重新定
    應執行刑者，即非適法（最高法院111年度台抗字第614號刑
    事裁定參照）。
三、經查，受刑人徐德義前因對本院94年度聲字第57號、96年度
    聲減字第675號定應執行刑之裁定不服而聲請重新定應執行
    刑，惟經臺灣花蓮地方檢察署檢察官函覆礙難准許，並據此
    向本院聲明異議，而本院94年度聲字第57號、96年度聲減字
    第675號均已告確定，有臺灣高等法院被告前案紀錄表附卷
    可參，上開裁定之定應執行刑裁定既經確定，已生實質之確
    定力，除因增加經另案判決確定合於數罪併罰之其他犯罪，
    或原定應執行刑之數罪中有部分犯罪，因非常上訴、再審程
    序而經撤銷改判，或有赦免、減刑等情形，致原裁判定刑之
    基礎已經變動，於合於定應執行刑之要件下，有另定其應執
    行刑之必要者外，自應受原確定裁定實質確定力之拘束，倘
    檢察官再聲請法院就該各罪之全部或部分重複定其應執行刑
    ，前、後二裁定對於同一宣告刑重複定刑，自屬違反一事不
    再理原則，則本件檢察官依確定裁定對受刑人執行，難認其
    指揮執行有何違法、不當之情形，況聲明異議意旨主張上開
    裁定有管轄錯誤之違法情形，非對於檢察官指揮執行有何違
    法、不當之具體指摘，僅係就既已確定之定應執行刑裁定認
    為有違法裁定之情形，並非屬刑事訴訟法第484條聲明異議
    適用之範疇，是本件聲明異議為無理由，應予駁回。至於受
    刑人所述若符合其他救濟程序，其自得依各該程序為之，附
    此敘明。
據上論斷，依刑事訴訟法第486條，裁定如主文。
中　　華　　民　　國　　111 　年　　9 　　月　　15　　日
　　　　　　　　　刑事第四庭    法　官　高郁茹
上列正本證明與原本無異。
如對本裁定不服，應於送達後5日內，向本院提出抗告狀（應抄
附繕本）。
中　　華　　民　　國　　111 　年　　9 　　月　　16　　日
　　　　　　　　　
                                書記官  林怡玉